【裁判字號】    95,訴,3361
【裁判日期】    951113
【裁判案由】    毒品危害防制條例
【裁判全文】
臺灣高雄地方法院刑事判決              95年度訴字第3361號
公  訴  人  臺灣高雄地方法院檢察署檢察官
被      告  甲○○
上列被告因違反毒品危害防制條例案件，經檢察官提起公訴（95
年度毒偵字第6855號），嗣因被告就被訴事實為有罪陳述，經本
院告知簡式審判程序意旨，並聽取公訴人及被告之意見後，本院
合議庭裁定由受命法官獨任依簡式審判程序審理，判決如下：
    主  文
甲○○施用第一級毒品，累犯，處有期徒刑拾月。扣案之第一級
毒品海洛因壹包（驗前淨重零點壹貳公克，驗後淨重零點零玖
公克）沒收銷燬之。
    事  實
一、甲○○前因違反毒品危害防制條例案件，經本院92年度訴字
    第2257號判決判處有期徒刑1 年確定，於民國94年2 月9 日
    縮刑期滿執行完畢。另因施用毒品案件，前經本院89年度毒
    聲字第4365號裁定送觀察、勒戒後，認有繼續施用毒品傾向
    ，除據臺灣高雄地方法院檢察署檢察官提起公訴、由本院90
    年度訴字第2606號判決判處有期徒刑7 月確定外，另以89年
    度毒聲字第6861號裁定令入戒治處所施以強制戒治，再以90
    年度毒聲字第1322號裁定停止戒治（指揮書執畢日期為90年
    8 月30日），嗣因停止戒治期滿且未經撤銷，視為強制戒治
    執行完畢。詎其猶不知悛悔，復基於施用第一級毒品海洛因
    之犯意，自前開強制戒治執行完畢釋放後5 年內，於95年8
    月18日10時25分回溯24小時內某時許（不含警力拘束期間）
    ，在其位於高雄縣橋頭鄉○○路9 之1 號住處內，以將海洛
    因摻入香菸內點燃吸食之方式，非法施用第一級毒品海洛因
    1 次。嗣於95年8 月18日9 時40分許，在高雄縣彌陀鄉○○
    路旁為警查獲，並經其同意後採尿送驗，進而查悉上情。另
    扣得甲○○所有、供吸食所用之第一級毒品海洛因1 包（驗
    前淨重0.123 公克，驗後淨重0. 093公克）。
二、案經高雄縣政府警察局岡山分局報請台灣高雄地方法院檢察
    署檢察官偵查起訴。
    理  由
一、本件被告甲○○係違反毒品危害防制條例第10條第1 項之施
    用第一級毒品罪，其法定刑為死刑、無期徒刑、最輕本刑為
    3 年以上有期徒刑以外之罪，於準備程序進行中，被告就被
    訴事實為有罪之陳述，由受命法官告知簡式審判程序之要旨
    並聽取其與公訴人之意見，經被告同意適用簡式審判程序後
    ，本院亦認無不得或不宜改依簡式審判程序進行之處，爰依
    刑事訴訟法第273 條之1 第1 項、第284 條之1 規定，本院
    合議庭裁定裁定本件由受命法官獨任進行簡式審判程序，合
    先敘明。
二、上揭事實，業有尿液採證檢驗對照表、及台灣檢驗科技股份
    有限公司95年8 月31日濫用藥物尿液檢驗報告各1 件在卷可
    稽，另扣得被告所有之第一級毒品海洛因1 包可資佐證。又
    上開毒品送請高雄市立凱旋醫院鑑定結果，含有第一級毒品
    海洛因成分（驗前淨重0.123 公克，驗後淨重0.093 公克）
    ，亦有卷附該院95年9 月19日濫用藥物成品檢驗鑑定書1 份
    可佐，復為被告於本院審理中坦認上情不諱，足徵被告之自
    白核與事實相符，堪予採信。按尿液內所含毒品成分之檢出
    ，與其投與量、個人體質及檢驗儀器之精密度等有關。經查
    有關文獻資料，甲基安非他命經口服投與後，約有百分之70
    於24小時內自尿液中排出，海洛因經注射投與後，迅速水解
    成6-monoacetylmorphine，轉變成嗎啡，再循嗎啡之代謝途
    徑排出體外，約有百分之80於24小時內自尿液排出，因此採
    尿化驗應以投與後24小時內所採者為宜，此有行政院衛生署
    藥物食品檢驗局（82）藥檢壹字第8225269 號函可查，亦為
    本院歷來審理施用毒品案件職務上所知悉之事項。本件被告
    雖坦認前揭施用第一級毒品海洛因之情，惟供稱已忘記正確
    時間等語，是本院參以被告遭警查獲後，乃於95年8 月18日
    10時25分為警製作筆錄並採集尿液送驗，經檢驗結果呈現嗎
    啡陽性反應一節，業有卷附被告警詢筆錄及前開濫用藥物尿
    液檢驗報告可證，揆諸前揭說明，堪認被告於95年8 月18日
    10時25分為警採尿時回溯24小時內某時許（不含警力拘束期
    間），確有非法施用第一級毒品海洛因之情甚明。另查，被
    告前因施用毒品案件，經本院裁定送觀察、勒戒後，認有繼
    續施用毒品傾向，除據臺灣高雄地方法院檢察署檢察官提起
    公訴、由本院90年度訴字第2606號判決判處有期徒刑7 月確
    定外，另裁定令入戒治處所施以強制戒治，再以裁定停止戒
    治（指揮書執畢日期為90年8 月30日），嗣因停止戒治期滿
    且未經撤銷，視為強制戒治執行完畢等情，有臺灣高等法院
    被告前案紀錄表1 份附卷可參，足認被告確於前開強制戒治
    執行完畢釋放後、5 年內再犯毒品危害防制條例第10條第1
    項施用第一級毒品罪。職是，本件事證明確，被告犯行洵堪
    認定，自應依法論科。
三、查海洛因係毒品危害防制條例第2 條第2 項第1 款所定之第
    一級毒品，依法不得持有、施用及販賣。核被告甲○○所為
    ，係違反毒品危害防制條例第10條第1 項之施用第一級毒品
    罪。其施用第一級毒品海洛因前、後持有海洛因之低度行為
    ，應為施用之高度行為所吸收，不另論罪。又被告前因違反
    毒品危害防制條例案件，經本院92年度訴字第2257號判決判
    處有期徒刑1 年確定，嗣於94年2 月9 日縮刑期滿執行完畢
    一節，有前開臺灣高等法院被告全國前案紀錄表附卷足憑，
    是其前受有期徒刑執行完畢後，5 年內故意再犯有期徒刑以
    上之本罪，為累犯，應依法加重其刑。爰審酌被告前因施用
    毒品案件，迭經觀察勒戒、強制戒治後，竟再為本件施用毒
    品犯行，足見其惡習已深，且戒絕毒癮之意志不堅，未能體
    悟施用毒品對自己、家人造成之傷害及社會之負擔，自屬可
    議；惟念其犯後態度良好，並能坦承犯行及施用毒品本質上
    係屬戕害自身健康之行為，尚未直接危害他人，反社會性程
    度應屬較低等一切情狀，量處如主文所示之刑，以資懲儆。
    另扣案第一級毒品海洛因1 包（驗前淨重0.123 公克，驗後
    淨重0.093 公克）係查獲之毒品，且該包裝袋與其內毒品業
    已無法析離，應將之同視為第一級毒品無訛，從而不問屬於
    犯人與否，均應依毒品危害防制條例第18條第1 項前段規定
    沒收銷燬之。
據上論斷，應依刑事訴訟法第273 條之1 第1 項、第299 條第1
項前段，毒品危害防制條例第10條第1 項、第18條第1 項前段，
刑法第11條、第47條，判決如主文。
中    華    民    國    95    年    11    月    13    日
                  刑事第四庭  法  官 陳明呈
以上正本證明與原本無異。
如不服本判決，應於收受送達後10日內向本院提出上訴書狀。
中    華    民    國    95    年    11    月    15    日
                              書記官 林明忠
附錄本判決論罪科刑之法條：
毒品危害防制條例第十條
施用第一級毒品者，處六月以上五年以下有期徒刑。
施用第二級毒品者，處三年以下有期徒刑。


司法院資訊處製作；財團法人民間司法改革基金會備份。
